臺灣彰化地方法院刑事判決　　　　　　　 96年度易字第244號
公　訴　人　臺灣彰化地方法院檢察署檢察官
被　　　告　庚○○
　　　　　　　　　　　號
　　　　　　己○○
　　　　　　乙○○
　　　　　　　　　　　號
前列三人共同
選任辯護人　楊振芳律師
上列被告等因恐嚇案件，經檢察官提起公訴（95年度偵字第1041
4 號），本院判決如下：
    主  文
庚○○共同以加害生命、身體之事，恐嚇他人致生危害於安全，
累犯，處有期徒刑月，如易科罰金，以新臺幣壹仟元折算壹日
。
己○○共同以加害生命、身體之事，恐嚇他人致生危害於安全，
累犯，處有期徒刑月，如易科罰金，以新臺幣壹仟元折算壹日
。
乙○○共同以加害生命、身體之事，恐嚇他人致生危害於安全，
處拘役伍拾玖日，如易科罰金，以新臺幣壹仟元折算壹日。
    事  實
一、庚○○曾於民國（下同）91年間，因違反毒品危害防制條例
    案件，經本院於92年1 月10日以91年度訴字第1214號判決，
    判處施用第一級毒品部分有期徒刑6 月，如易科罰金，以30
    0 元折算1 日，施用第二級毒品部分有期徒刑3 月，如易科
    罰金，以300 元折算1 日，應執行有期徒刑8 月，如易科罰
    金，以300 元折算1 日，於92年10月3 日罰金繳清而執行完
    畢。而己○○前於94年間，因公共危險案件，經本院於94年
    12月5 日以94年度斗交簡字第150 號判決判處有期徒刑3 月
    ，如易科罰金，以300 元折算1 日，甫於95年1 月19日易科
    罰金執行完畢。庚○○為禾茂租賃有限公司之負責人，因受
    謝素貞之委託催討互助會款債務，詎仍不知悔改，其為求獲
    得回收債務3 成之業務報酬，竟與己○○、乙○○二人共同
    基於恐嚇危害安全之犯意聯絡，於95年10月26日晚間7 時許
    ，前往丙○○位於彰化縣社頭鄉○○村○○路○段434 之7號
    之住處兼祖傳國術館內，由庚○○對丙○○恫稱：「你如果
    不還錢的話，今天這個門就不讓你出去（台語）。」等語，
    致丙○○因而心生畏懼，嗣因丙○○及時報警處理，始循線
    查獲。
二、案經彰化縣警察局田中分局報請臺灣彰化地方法院檢察署檢
    察官偵查起訴。
    理  由
壹、有關於證據能力部分：
    本案全部卷證所涵括之供述證據及非供述證據（指書面），
    公訴人及被告三人於本院受命法官行準備程序時對於證據能
    力均未爭執，且被告三人並於本院審理時均當庭表示對於證
    據調查沒有意見，是後述所引用全部證據之證據能力均無疑
    義。
貳、有關於認定犯罪事實部分：
一、訊據被告庚○○、己○○及乙○○三人雖均自承於上揭時間
    ，前往丙○○位於彰化縣社頭鄉○○村○○路○ 段434 之7
    號之住處兼祖傳國術館內向丙○○催討債務，惟矢口否認有
    何恐嚇危害安全之犯行，其等均辯稱：當時被告三人前往上
    址，僅向丙○○表示要催討其積欠之會款債務，丙○○隨即
    表明要報警，其等即在該處等待員警到場處理，並未對丙○○有何恐嚇之言語等語。經查：上揭犯罪事實，業據證人即
    被害人丙○○於本院、警詢、偵訊證述綦詳，核與證人即目
    擊者辛○○、甲○○於偵訊中及本院審理時所證述之情節：
    95年10月26日伊等有到丙○○之國術館欲敷藥，剛到現場時
    甲○○本欲踏進國術館之大門，看到被告三人與丙○○即已
    在國術館客廳爭吵，就與先生辛○○在騎樓等候，當時伊二
    人均有聽到被告三人中之其中一人說：「不還錢，就不要出
    這個門」，約2 、3 分鐘後，警察即到現場，當時一名員警
    在客廳處理，另一名員警則在騎樓與伊二人聊天，後來便將
    被告三人與丙○○均帶回警局相符，亦與證人即到場處理員
    警戊○○、丁○○分別到庭證稱：伊於接到值班員警通報後
    ，隨即前往丙○○上址之國術館，約2 、3 分鐘之車程，到
    現場後，看到被告三人及丙○○均在國術館之客廳內，由丁○○於客廳內與被告三人及丙○○處理，而戊○○則在門外
    的騎樓處，並與旁觀之人聊天，當時丙○○有向丁○○表示
    遭被告三人恐嚇，故丁○○、戊○○始將被告三人及丙○○
    均帶回警局訊問之情節互核相符，復有證人甲○○及被告己○○所繪製之現場圖、債權債務處理協議暨委任書、委託書
    、互助會員名冊、彰化縣政府營利事業登記證各1 紙及在職
    證明書2 紙在卷可稽，足見被告三人於員警戊○○、丁○○
    到現場處理之前，確有向丙○○恫稱：「不還錢的話，今天
    就不要出這個門。」等語無疑。況被告三人均自承其係禾茂
    租賃有限公司之負責人（庚○○）或員工（己○○、乙○○
    ），其等受謝素貞之委託向丙○○催討會款債務之情，故被
    告三人就上開恐嚇危害安全之犯行，應有犯意之聯絡及行為
    之分擔至明。被告三人徒以員警有到場處理，不可能向丙○○恐嚇等語置辯，殊不足採。本件事證明確，被告三人上開
    恐嚇危害安全之犯行，堪以認定。
二、核被告庚○○、己○○、乙○○三人所為，係犯刑法第305
    條之以加害生命、身體之事，恐嚇他人致生危害於安全罪。
    被告三人就上開恐嚇危害安全之犯行，有犯意之聯絡及行為
    之分擔，均為共同正犯。被告庚○○曾於91年間，因違反毒
    品危害防制條例案件，經本院於92年1 月10日以91年度訴字
    第1214號判決，判處施用第一級毒品部分有期徒刑6 月，如
    易科罰金，以300 元折算1 日，施用第二級毒品部分有期徒
    刑3 月，如易科罰金，以300 元折算1 日，應執行有期徒刑
    8 月，如易科罰金，以300 元折算1 日，於92年10月3 日罰
    金繳清而執行完畢。而己○○前於94年間，因公共危險案件
    ，經本院於94年12月5 日以94年度斗交簡字第150 號判決判
    處有期徒刑3 月，如易科罰金，以300 元折算1 日，甫於95
    年1 月19日易科罰金執行完畢，有卷附之臺灣高等法院被告
    前案紀錄表2 份在卷可按，被告庚○○及己○○受有期徒刑
    之執行完畢，5 年以內故意再犯本件最重法定本刑有期徒刑
    以上之罪，均為累犯，均應依法加重其刑（最高法院87年度
    台非字第274 號判決意旨可資參照）。爰審酌被告三人憑其
    正值青壯，以恐嚇危害安全之手段為人催討債務之犯罪動機
    、目的，且其等犯後均否認犯行，態度非佳，暨其犯罪手段
    、犯罪所生危害等一切情狀，分別量處如主文所示之刑，並
    分別諭知易科罰金之折算標準。
據上論斷，應依刑事訴訟法第299 條第1 項前段，刑法第305 條
、第28條、第47條第1 項、第41條第1 項前段，刑法施行法第1
條之1 第1 項、第2 項，判決如主文。
本案經檢察官吳曉婷到庭執行職務。
中　　華　　民　　國　　96　　年　　4 　　月　　11　　日
              刑事第二庭  審判長法  官  石馨文
                                法  官  尚安雅
                                法  官  黃齡玉
以上正本證明與原本無異。
如不服本判決，應於判決送達後10日內，向本院提出上訴狀（須
附繕本）。
告訴人或被害人對於判決如有不服具備理由請求檢察官上訴者，
其上訴期間之計算係以檢察官收受判決正本之日期為準。
中　　華　　民　　國　　96　　年　　4 　　月　　11　　日
                                書記官  施嘉玫
中華民國刑法第305條
（恐嚇危害安全罪）
以加害生命、身體、自由、名譽、財產之事，恐嚇他人致生危害
於安全者，處2年以下有期徒刑、拘役或3百元以下罰金。
